【裁判字號】    89,訴,1170
【裁判日期】    900116
【裁判案由】    偽造文書等
【裁判全文】
臺灣桃園地方法院刑事判決                        八十九年度訴字第一一七號
    公  訴  人  臺灣桃園地方法院檢察署檢察官
    被      告  戊○○
                己○○
右列被告因偽造文書等案件，經檢察官提起公訴（八十九年度偵字第一０六九四號）
，本院判決如左：
    主      文
戊○○、己○○共同連續行使偽造私文書，足以生損害於他人，各處有期徒刑壹年，
均緩刑參年，緩刑期內均付保護管束，變造之丁○○身分證上「戊○○」之照片壹張
、變造之吳倉航身分證上「己○○」之照片壹張、如附表一所示之偽造信用卡肆張、
如附表二所示之偽造信用卡柒張、偽造之如附表一編號一、三及附表二編號三所示之
信用卡簽帳單持卡人存根聯、特約商店存根聯、銀行存根聯上之「丁○○」署押共拾
貳枚、偽造之如附表二編號一、四、六所示之信用卡簽帳單持卡人存根聯、特約商店
存根聯、銀行存根聯上之「Ｔｏｍ  Ｗｕ．」署押共拾貳枚、偽造之如附表二編號五
所示之信用卡簽帳單持卡人存根聯、特約商店存根聯、銀行存根聯上之「吳倉振」
署押共陸枚、八十九年七月二十三日福城電器行編號0000000號簽帳單持卡人
存根聯、特約商店存根聯、銀行存根聯上偽造之「李文隆」署押共參枚、八十九年七
月二十三日福城電器行編號0000000號簽帳單持卡人存根聯、特約商店存根聯
、銀行存根聯上偽造之「陸達燁」署押共參枚，均沒收。
    事      實
一、戊○○與年籍姓名不詳綽號「華哥」、「強哥」之成年男子，共同意圖為自己不
    法之所有，以偽造信用卡詐騙商家之方式共同行騙。八十九年七月二十二日二十
    時許，戊○○以其所有之相片二張，共同基於變造身分證之犯意，在台北縣土城
    市○○路「海霸王餐廳」前交付「華哥」，由「華哥」將丁○○（男、民國○○○年○○月○日生、身分證號碼Ｚ000000000號）之身分證偽貼成戊○○之照片，變造丁○○之身分證以供行使。同年月二十四日七時許，「華哥」「
    強哥」二人又在上址將該身分證交還戊○○，並以每張偽造信用卡新台幣（下同
）五千元之代價售予戊○○如附表一所示之偽造銀行信用卡四張及另張偽造之不
    詳卡號信用卡一張。同時戊○○與「華哥」、「強哥」三人又基於共同犯意之聯
    絡，於八十九年七月二十三日、二十四日至如附表一編號一、三所示之特約商店
    ，由戊○○持如附表一編號一、三所示之偽造信用卡，向店員冒稱為真正持卡人
    ，使店內店員陷於錯誤，以為戊○○係真正之持卡人，而同意其刷卡消費，共消
    費三次，戊○○並分別在各該特約商店之簽帳單上持卡人欄內偽造如附表所示之
    署押各一次（經複寫後一次消費有三枚，共三次，計九枚），並將該信用卡簽帳
    單交還予該店以為向發卡銀行請款之用，足以生損害於真正持卡人、發卡銀行及
    各特約商店，嗣於同年月二十四日下午二時「華哥」「強哥」二人又與戊○○至
    新竹市某商店持前述偽造不詳卡號之信用卡欲刷卡購物，因無法使用，戊○○即
    將該不詳信用卡返還在旁監視之「強哥」。
二、己○○與真實姓名、年籍均不詳之綽號「華哥」、「強哥」之成年男子，共同意
    圖為自己不法之所有，以偽造信用卡共同詐騙商家。八十九年七月二十二日九時
    三十分許，己○○以其所有之相片壹張，共同基於變造身分證之犯意，在台北縣
    土城市○○路「海霸王餐廳」前交付「華哥」，由「華哥」將丙○○（男、民國
    ○○○年○月○○○日生、身分證號碼Ｚ000000000號︶之身分證偽貼
    成己○○之照片，變造丙○○之身分證以供行使。綽號「華哥」者並向己○○
    稱：只要利用該信用卡所購得之物交給渠出售之後，即可分得不法所得該物品
    之一成及一成半代價。「強哥」「華哥」即交付己○○如附表二所示之偽造信用
    卡七張，三人於八十九年七月二十四日至如附表二編號一、三、四、五、六所示
    之特約商店，由己○○持如附表一編號一、三、四、五、六所示之偽造信用卡，
    向店員冒稱為真正持卡人，使店內店員陷於錯誤，以為己○○係真正之持卡人，
    而同意其刷卡消費，共消費七次，己○○並分別在各該特約商店之簽帳單上持卡
    人欄內偽造如附表所示之署押各一次（經複寫後一次消費有三枚，共七次，計二
    十一枚），並將該信用卡簽帳單交還予該店以為向發卡銀行請款之用，足以生損
    害於真正持卡人、發卡銀行及各特約商店，己○○得手後則將物品交由「強哥」
    「華哥」二人變賣。八十九年七月二十三日十一時三十分許，己○○又與有犯意
    連絡綽號「阿倫」不詳姓名之成年男子者分別持偽造之「李文隆」遠東商業銀行
    信用卡（卡號0000000000000000）、偽造之「陸達燁」萬泰銀
    行信用卡（卡號0000000000000000）至台北縣三峽鎮○○里○○街十號甲○○所開設之「福城電器行」，冒稱為真正持卡人，佯稱購買價值一
    萬三千元之ＳＯＮＹ牌ＤＶＤ及價值三萬六千元之音圓牌伴唱機各一台，使店員
    甲○○陷於錯誤而將上開音圓牌伴唱機各及ＳＯＮＹ牌ＤＶＤ交付予己○○及「
    阿倫」，己○○、「阿倫」並均特約商店所出示之財團法人聯合信用卡處理中心
    之簽帳單上偽簽「陸達燁」、「李文隆」之署押各一次（經複寫後各有三枚），
    得手後己○○並將音圓牌伴唱機交由「強哥」、「華哥」二人變賣，己○○並分
    得五千元左右。
三、又於八十九年七月二十四日二十一時五分許，戊○○、己○○與、「華哥」、「
    強哥」等人又共同桃園縣龍潭鄉○○路三六九號之「精算大師生活賣場旗鑑」，
    由「華哥」、「強哥」二人在外把風，戊○○、己○○二人進入店內，由戊○○
    持如附表一編號一所示之偽造之ＶＩＳＡ信用卡向店員乙○○冒稱為真正持卡人
    ，欲刷卡購買價值一萬二千七百五十元正之先鋒牌ＤＶ五二五型ＤＶＤ一台，使
    不知情之店員陷於錯誤而同意其刷卡消費（如附表一編號一所示），而交付價值
    一萬二千七百五十元之先鋒牌ＤＶ五二五型ＤＶＤ一台予戊○○、己○○二人，
    戊○○並在財團法人聯合信用卡處理中心之簽帳單上偽簽「丁○○」之署押。得
    手後，因為店員乙○○發現信用卡有異，遂報警查獲，並在戊○○身上扣得如附
    表一所示之偽造信用卡四張及變造之丁○○身分證一張，在己○○身上扣得如附
    表二所示之偽造信用卡七張及變造之丙○○身分證一張，綽號「華哥」、「強哥
    」者則見狀趁機逃逸。
四、案經桃園縣警察局平鎮分局報告請臺灣桃園地方法院檢察署檢察官偵查起訴。
      理    由
一、訊據被告戊○○、己○○二人對右揭犯行均坦承不諱，核與證人即乙○○於警訊
    中所證述情節相符，及被害人吳倉振、丁○○亦於本院審理時到庭陳稱身分證確
    實遺失，復有新竹縣新豐鄉戶政事務所竹縣豐戶字第二一三六號函、台北市萬華
    區第一戶政事務所北市萬二戶字第八九六０七０九四００號函、ＶＩＳＡ國際組
    織台灣分公司（Ｖ）字０００九一五－二號函、（Ｖ）字００一０一八－一號函
    、萬士達卡國際組織台北辦事處八九萬台公字第０二四號函、安泰商業銀行股份
    有限公司８９安信卡字第一五七五號函、美商花旗銀行股份有限公司台北分行八
    九消管字第三一五六號各一份及中國信託商業銀行股份有限公司回函二份（均未
    編號）附卷可稽，又有為警查扣之如附表一、二所示之偽造信用卡及變造之丁○○、吳倉振身分證各一張及如附表一編號一所示之「精算大師生活賣場旗鑑」簽
    帳單一張、如附表二編號一、四、五、六之簽帳單五張、前述福城電器行簽帳單
    二張扣案可稽，事證已臻明確，被告犯行洵堪認定，應予依法論科。
二、按於刷卡之簽帳單上簽署姓名，除表示已收受特約商店所交付之交易標的物或消
    費標的，並確認該筆消費之憑證，具有表示法律上權利義務關係之證明，故簽帳
    單性質上除與收據相同外，並且為信用卡發卡銀行依據此向簽帳人收款之憑證，
    此係屬私文書，核被告戊○○、己○○就變造身分證部分係犯刑法第二百十二條
    之變造特種文書身分證罪，就行使偽造信用卡部分所為係犯第二百十六條、第二
    百十條行使偽造私文書及同法第三百三十九條第一項詐欺取財罪，被告二人與成
    年男子「強哥」「華哥」、「阿倫」間有共同犯意之聯絡及行為之分擔，為共同
    正犯；又被告等其偽造署押之行為偽造私文書之部分行為，偽造私文書之低度行
    為又為行使偽造私文書之高度行為所吸收，均不另論罪；再被告先後多次行使偽
    造私文書、詐欺取財罪，均時間緊接，觸犯犯罪構成要件相同之罪名，顯係基於
    概括犯意為之，為連續犯，應各以一罪論，並均加重其刑。又被告等所犯之變造
    特種文書身分證、行使偽造私文書、詐欺取財三罪間，有方法結果之牽連犯關係
    ，應從一重之行使偽造私文書罪處斷。爰審酌被告等之品行、均年輕力壯不思正
    當努力營生竟圖不勞而獲、以冒用信用卡方式一再詐騙財物、嚴重危害社會經濟
    秩序及犯罪後已坦承犯行，犯罪後態度尚稱良好等一切情狀，分別量處如主文所
    示之刑。末查被告前均未曾受有期徒刑以上刑之宣告，有本署刑案資料查註紀錄
    表各乙紙附卷可稽，其因一時失慮，短於思慮，致觸犯本案犯行，經此受此教訓
    ，日後當知所警惕，應無再犯之虞，併予宣告緩刑三年，以啟自新，緩刑期內認
    有付保護管束之必要，併宣告之。
三、變造之丁○○身分證上「戊○○」之照片一張、變造之吳倉航身分證上「己○○
    」之照片一張、如附表一所示之偽造信用卡四張、如附表二所示之偽造信用卡七
    張，認係被告所有且供犯罪所用之物，依刑法第三十八條第一項第二款規定宣告
    沒收。另偽造之如附表一編號一、三及附表二編號三所示之信用卡簽帳單持卡人
    存根聯、特約商店存根聯、銀行存根聯上之「丁○○」署押共十二枚、偽造之如
    附表二編號一、四、六所示之信用卡簽帳單持卡人存根聯、特約商店存根聯、銀
    行存根聯上之「Ｔｏｍ  Ｗｕ．」署押共十二枚、偽造之如附表二編號五所示之
    信用卡簽帳單持卡人存根聯、特約商店存根聯、銀行存根聯上之「吳倉振」署押
    共六枚、八十九年七月二十三日福城電器行編號0000000號簽帳單持卡人
    存根聯、特約商店存根聯、銀行存根聯上偽造之「李文隆」署押共三枚、八十九
    年七月二十三日福城電器行編號0000000號簽帳單持卡人存根聯、特約商
    店存根聯、銀行存根聯上偽造之「陸達燁」署押共三枚，均係被告所偽造之署押
    ，依刑法第二百十九條宣告沒收。
據上論斷，應依刑事訴訟法第二百九十九條第一項前段，刑法第二十八條、第五十六
條、二百十六條、第二百十條、第三百三十九條第一項、第三十八條第一項第二款、
第二百十九條、第七十四條第一款、第九十三條，罰金罰鍰提高標準條例第一條前段
，判決如主文。
本案經檢察官張春暉到庭執行職務。
中      華      民      國      九十    年      一    月      十六    日
                                臺灣桃園地方法院刑事第四庭
                                      法  官  孫惠琳
右正本證明與原本無異。
如不服本判決，應於判決送達後十日內向本院提出上訴狀( 應附繕本 )，上訴於
臺灣高等法院。
                                     書記官   李金蓮
中        華        民        國   九十   年   一   月    十七    日
附論罪科刑依據之法條：
刑法第二百十六條行使第二百十條至第二百十五條之文書者，依偽造、變造文書或登
載不實事項或使登載不實事項之規定處斷。
刑法第二百十條
偽造、變造私文書，足以生損害於公眾或他人者，處五年以下有期徒刑。
刑法第三百三十九條：
意圖為自己或第三人不法之所有，以詐術使人將本人或第三人之物交付者，處五年以
下有期徒刑、拘役或科或併科一千元（已提高十倍為一萬元）以下罰金。
以前項方法得財產上不法之利益或使第三人得之者，亦同。
前二項之未遂犯罰之。


司法院資訊處製作；財團法人民間司法改革基金會備份。
